# 后续入伙补偿金会计处理

提问人：章鱼二喜 时间：2018-05-30 13:45:46
请教陈版，有限合伙人收到合伙企业后续入伙合伙人支付的补偿金，应如何进行会计处理，是否有相关文件可以参考呢，谢谢~

回答人：chenyiwei
具体背景是什么？为何后续入伙合伙人要支付补偿金，又为何合伙企业将其分配给原有合伙人？分配的原则是什么？有无明确的补偿对象？该补偿金日后是否可能需要返还给合伙企业或其他合伙人？

提问人：章鱼二喜 时间：2018-05-31 09:52:08
合伙企业协议约定，我查了一下，类似的有健康元披露的一个公告 【健康元关于本公司全资子公司
JoincarePharmaceuticalGroupIndustryCo.,Ltd.（CaymanIslands）投资PANTHEOND,L.P.的公告】 具体条款如下 普通合伙人可以在首次交割日起不超过一（ 1 ）年（或持有多数有限合伙权益的 有限合伙人批准的更晚的时间点）的期间进行的一次或多次后续交割（该等后续交 割的日期，即“后续交割日”），接纳新的有限合伙人入伙或接受现有有限合伙人 新增认缴出资。每一位在首次交割日后被接纳入伙的新的人士（以及每一位增加其 认缴出资的现有有限合伙人）应当：（i）在后续募集期内，在其认购有限合伙权益 时，一次性向合伙企业缴付出资；（ii）除非普通合伙人决定减免，就按照{后 续交割日前合伙企业的累计实缴出资额减去后续交割日前累计认购费之差×[（该后 续募集合伙人的在后续交割日的实缴出资减去该后续募集合伙人在后续交割日分摊 的认购费）÷（截止合伙企业后续交割日时合伙企业的实缴出资总额减去截止后续 交割日时累计的认购费之差）]}计算的金额，按照每年百分之八（8%）的单利（或 经普通合伙人决定的为合理反映合伙企业已投资项目估值情况的其他年利率），向 合伙企业支付“后续入伙补偿金”（后续入伙补偿金不视为合伙企业的收益或该等 有限合伙人的实缴出资），自首次交割日起算至该等后续募集合伙人实际付款日为 止。经普通合伙人选择，任何应由有限合伙人向先前有限合伙人支付的后续入伙补 偿金可以通过扣减该等有限合伙人的分配的方式向合伙企业进行支付然后被分配给 先前有限合伙人。为免疑义，任何扣减的金额应当视为已经对有限合伙人进行了分 配，然后向合伙企业汇付以用于向先前有限合伙人支付后续入伙补偿金。后续募集 合伙人缴纳出资及延期补偿金（如需）后，为其后所有分配之目的（就该等新合伙 人的延期补偿金或后续交割日前已退出项目进行的分配除外），新合伙人应视为于 首次交割日实缴出资，所有合伙人的投资成本分摊比例、出资比例及其他实缴出资 相关比例均按此而确定和调整。

回答人：chenyiwei
这应当理解为新合伙人为了提前享受与认缴比例对应的分红权而向其他原有合伙人支付的补偿。其他原有合伙人在收到补偿款时可确认为收益。当然其代价就是后续分配时可分得的收益减少，但不至于因此亏损。